【裁判字號】    97,訴,729
【裁判日期】    970421
【裁判案由】    偽證
【裁判全文】
臺灣高雄地方法院刑事判決               97年度訴字第729號
公  訴  人  臺灣高雄地方法院檢察署檢察官
被      告  丙○○
                    號
上列被告因偽證案件，經檢察官提起公訴（96年度偵字第31375
號），於準備程序進行中，因被告就被訴事實為有罪之陳述，經
告知簡式審判程序意旨，並聽取公訴人及被告之意見後，本院合
議庭裁定由受命法官獨任依簡式審判程序審理，判決如下：
    主  文
丙○○犯偽證罪，處有期徒刑拾月，緩刑貳年，緩刑期間付保護
管束。
    事  實
一、丙○○（其所涉電子遊戲場業管理條例案件，業經本院於96
    年6 月29日以96年度簡字第2997號判處拘役參拾日確定，經
    本院96年度聲減字第6222號裁定減為拘役拾伍日確定)係 位
    於高雄縣大寮鄉○○路○ 段176-2 號「可喜小吃部」之負責
    人，明知甲○○（其所涉電子遊戲場業管理條例案件，業經
    本院於96年9 月18日以96年度簡字第4876號判處有期徒刑參
    月，減為有期徒刑壹月又拾伍日，同年10月22日確定）於民
    國(下 同)96 年1 月間某日起，提供賭博用電子遊戲機「金
    鷹」1 臺放置在上開「可喜小吃部」內，由丙○○負責該賭
    博電玩之兌換現金工作，供不特定顧客投入新臺幣（下同）
    10 元 硬幣於上開賭博電玩機臺內打玩，完畢後，再按電子
    遊戲機之積分以1 比1 之比例，由退幣口直接兌換現金之方
    式與不特定顧客賭博財物。嗣於96年2 月20日12時15分許，
    適有賭客邱怡仁（其所涉賭博案件，業經本院於96年9 月18
    日以96年度簡字第4876號判處罰金新臺幣肆仟元，減為罰金
    新臺幣貳仟元，同年10月15日確定）在該機臺打完時，為警
    當場查獲，並扣得上開供賭博用電子遊戲機機臺1 臺、賭資
    2,480 元，且警方查獲當時，丙○○以0000000000號電話與
    甲○○所使用之0000000000號電話通話8 次，通話時間共
    546 秒之事實。詎丙○○竟基於偽證之犯意，於96年7 月6
    日在臺灣高雄地方法院檢察署第21偵查庭，在檢察官偵查96
    年度偵字第15718 號甲○○、邱怡仁賭博案件時，以證人身
    份傳喚丙○○到庭作證時，其供前具結後，就有關甲○○有
    無擺設電子遊戲機等關於甲○○有無涉犯電子遊戲場業管理
    條例、賭博罪之重要事項訊問時，竟虛偽證稱「我不認識甲
    ○○，我沒有打電話給他」等語，足生損害於國家刑罰權之
    正確行使。
二、案經臺灣高雄地方法院檢察署檢察官自動檢舉偵查起訴。
    理  由
一、按本件被告丙○○所犯係死刑、無期徒刑、最輕本刑為3 年
    以上有期徒刑以外之罪，其於準備程序就前揭被訴事實為有
    罪之陳述，經受命法官告知簡式審判程序之旨，並聽取其與
    公訴人之意見後，本院認無不得或不宜改依簡式審判程序進
    行之情事，依刑事訴訟法第273 條之1 第1 項、第284 條之
    1 規定，裁定本件由受命法官獨任進行簡式審判程序，合先
    敘明。
二、上揭事實，業據被告丙○○坦承不諱，此外，復有00000000
    00號電話通聯調閱查詢單1 份、被告於96年度偵字第5718號
    96 年7月6 日之偵訊筆錄1 份、證人結文1 紙及本院法官助
    理勘驗被告96年7 月6 日偵訊光碟之勘驗紀錄書1 份附卷可
    按，足認被告之自白與事實相符，其犯行洵堪認定。
三、核被告所為，係犯刑法第168 條之偽證罪。爰審酌被告因不
    諳我國法律，一時思慮不周，為免累及他人而為上開偽證犯
    行，其犯罪之情節雖非重大，惟其行為影響國家刑罰權之正
    確行使，其犯罪所造成之損害實非輕微；又被告遲至本院審
    理時始坦承犯行，其犯罪後之態度尚非良好；惟念被告係越
    南籍人士，除上開電子遊戲場業之前科外，並無其他前科，
    此有臺灣高等法院被告前案紀錄表1 份在卷可按，其本身尚
    需扶養二名幼年子女，有其提出之戶口名簿影本1 份在可按
    ，及其犯罪之動機、目的、手段等一切情狀，量處如主文所
    示之刑。另審酌被告未曾受有期徒刑以上刑之宣告，其因不
    諳我國法律而為上開犯行，經此偵查、審理之教訓，已深知
    悔悟，認其所宣告之刑以暫不執行為適當，爰依刑法第74條
    第1 項第1 款規定諭知緩刑期間2 年，以啟自新；惟被告係
    因不諳我國法律而為上開犯行，為加強其法紀觀念，本院認
    有對其施加法律常識教育之必要，爰命其於緩刑期間付保護
    管束，以加強其法紀觀念。
據上論斷，應依刑事訴訟法第273 之1 第1 項、第284 條之1 、
第299 條第1 項前段，刑法第168 條、第74條第1 項第1 款、第
93 條 第1 項，判決如主文。
本案經檢察官乙○○到庭執行職務。
中    華    民    國    97    年    4     月    21    日
                        刑事第九庭  法  官  陳建和
以上正本證明與原本無異。
如不服本判決應於收受本判決後10日內向本院提出上訴書狀，並
應敘述具體理由，如未敘述上訴理由者，應於上訴期間屆滿後20
日內補提理由書狀於本院（均須按他造當事人之人數附繕本）「
切勿逕送上級法院」。
中    華    民    國    97    年    4     月    21    日
                                    書記官  林姵妤
附錄法條：
中華民國刑法第168條
（偽證罪）
於執行審判職務之公署審判時或於檢察官偵查時，證人、鑑定人
、通譯於案情有重要關係之事項，供前或供後具結，而為虛偽陳
述者，處7 年以下有期徒刑。


司法院資訊處製作；財團法人民間司法改革基金會備份。
